臺灣士林地方法院刑事判決　　　　　　　94年度簡上字第42號
上　訴　人　臺灣士林地方法院檢察署檢察官
被　　　告　丙○○
上列上訴人因被告竊盜案件，不服本院士林簡易庭93年度士簡字
第1629號民國93年12月22日第一審判決（聲請簡易判決處刑案號
：93年度偵緝字第934 號），提起上訴及移送併案審理（臺灣板
橋地方法院檢察署94年度偵字第1431號），本院管轄之第二審合
議庭改依通常程序為第一審判決如下：
    主  文
原判決撤銷。
丙○○連續攜帶兇器竊盜，處有期徒刑柒月。扣案自製起子壹支
、鑰匙貳支均沒收。
    事  實
一、丙○○曾於民國80年間因違反肅清煙毒條例案件，經本院以
    80年度訴字第397 號判處有期徒刑4 年確定，經送監執行於
    82年間假釋後，又於83年間再因違反肅清煙毒條例案件，再
    由本院以83年度訴字第132 號判處有期徒刑3 年2 月，後經
    撤回上訴確定，前開假釋亦經撤銷，本次有期徒刑與前開假
    釋撤銷後之殘刑合併接續執行，於85年5 月9 日再因縮刑假
    釋而於88年5 月22日假釋縮刑期滿執行完畢（於本件尚不構
    成累犯）。仍不知悔悟，因自己車輛遭拖吊無法繳納罰鍰將
    車輛取回之故，竟基於意圖為自己不法之所有之概括犯意，
    先於93年6 月11日上午8 時許，在臺北縣新莊市○○路20 7
    巷附近，見車牌號碼FD3-397 號由甲○○所有之機車停於該
    處，而該機車腳踏板處遺留機車鑰匙1 把，即以該鑰匙發動
    電門竊取該部機車騎乘而去，作為其代步工具，嗣於同年月
    25日下午8 時45分許，因騎乘該部機車行經臺北市○○區○
    ○路2 段109 號前為警當場查獲。丙○○於為警查獲後因仍
    無代步工具，遂承前竊盜犯意，旋於93年7 月30日22時許，
    在臺北縣新莊市○○路51號前，見由乙○○所有之車牌號碼
    GGS-411 號重機車停於該處有機可乘，遂持客觀可為兇器使
    用之L 型自製起子1 支，先以該起子長柄扁尖處插入乙○○
    前述機車鎖頭內將該鎖頭轉開，再以其自備之鑰匙2 支（圓
    形及六角菱形鑰匙各1 支）輪流插入該機車之鑰匙頭內，試
    圖轉開電門，嗣以六角菱形鑰匙插入鎖頭後因可將電門轉開
    至可發動處，遂啟動該機車之電門，竊取該部機車得手離去
    。嗣於同年8 月3 日凌晨零時許，因騎乘該部機車至桃園縣
    龜山鄉○○村○○路○ 段1376號前時為警查獲，並當場扣得
    前述第2 次竊取機車時所用之自製起子1 支及鑰匙2 支。
二、案經臺北市政府警察局士林分局報請臺灣士林地方法院檢察
    署檢察官偵查後聲請簡易判決處刑及桃園縣警察局龜山分局
    報請桃園地方法院檢察署呈請臺灣高等法院檢察署檢察長令
    轉臺灣板橋地方法院檢察署檢察官偵查後移送本院併案審理
    。
    理  由
一、上揭事實，業據被告丙○○於本院審理時坦承不諱，核與證
    人即被害人甲○○及乙○○指述機車失竊等情相符合，並有
    被害人甲○○及乙○○分別出具之贓物認領保管收據各1 紙
    及車輛失竊查詢報表、車輛協尋輸入單、車輛尋獲輸入單、
    相片及扣案自製起子1 支、鑰匙2 支等附卷可稽，足認被告
    前開自白與事實相符，本件事證明確，被告犯行洵堪認定，
    應依法論科。
二、查被告攜帶持以行竊之自製起子1 支形狀為L 型，長柄部分
    長約9.5 公分，柄尖部分經削成扁尖狀，短柄部分長約4 公
    分，業經本院當庭勘驗無訛，該自製起子在客觀上足以對人
    之生命、身體、安全構成威脅，具有危險性，自屬兇器無誤
    。故核被告第1 次竊取機車之行為，係犯刑法第320 條第1
    項之普通竊盜罪，其第2 次竊車行為，係犯同法第321 條第
    1 項第3 款之攜帶兇器竊盜罪，被告前後竊盜及加重竊盜犯
    行，時間緊接，犯罪基本構成要件相同，顯係基於概括犯意
    反覆為之，應依連續犯規定論以攜帶兇器竊盜一罪，並加重
    其刑。另前揭第2 次竊取機車之犯行，雖未據原檢察官於聲
    請簡易判決處刑書中敘及，惟此部分與檢察官聲請簡易判決
    處刑書所載之犯罪事實具有連續犯之裁判上一罪關係，為起
    訴效力所及，基於審判不可分原則，本院自應併予審理。原
    審認被告本件犯行事證明確，予以論罪科刑，固非無見，惟
    被告前揭第2 次竊盜犯行，原審既未併予審酌，即有可議，
    檢察官上訴意旨執此指摘原判決不當，為有理由，自應由本
    院予以撤銷改判。爰審酌被告前已有多次犯罪前科，竟不思
    悔悟，再犯本案犯行，顯見其仍存不勞而獲及僥倖心態，及
    其犯罪之動機、目的、手段、所竊財物價值以及犯後尚能坦
    承犯行等一切情狀，量處如主文第二項所示之刑。被告竊盜
    所用之自製起子1 支及鑰匙2 支為被告所有等情，業據被告
    供承在卷，應依刑法第38條第1 項第2 款之規定併予宣告沒
    收。
三、簡易案件上訴由地方法院管轄之第二審合議庭審理，本件經
    合議庭認定本案之犯罪事實應科以不得易科罰金之有期徒刑
    ，即有刑事訴訟法第451 條之1 第4 項但書不得以簡易判決
    處刑之事由，應由本院依同法第452 條之規定，依第一審通
    常程序另為判決，附此敘明。
據上論斷，應依刑事訴訟法第455 條之1 第1 項、第3 項、第45
2 條、第369 條第1 項前段、第364 條、第299 條第1 項前段、
刑法第56條、第321 條第1 項第3 款、第38條第1 項第2 款，判
決如主文。
本案經檢察官王碧霞到庭執行職務。
中　　華　　民　　國　　94　　年　　5 　　月　　5 　　日
                  刑事第二庭審判長法  官  林清吉
                                  法  官  趙文卿
                                  法  官  莊明達
以上正本證明與原本無異。
如不服本判決，應於判決送達後10日內，向本院提出上訴狀。
                                  書記官  陳玉瓊
中　　華　　民　　國　　94　　年　　5 　　月　　6 　　日
附錄本案論罪科刑法條：
中華民國刑法第321條
犯竊盜罪而有左列情形之一者，處6 月以上、5 年以下有期徒刑
：
一、於夜間侵入住宅或有人居住之建築物、船艦或隱匿其內而犯
    之者。
二、毀越門扇、牆垣或其他安全設備而犯之者。
三、攜帶兇器而犯之者。
四、結夥三人以上而犯之者。
五、乘火災、水災或其他災害之際而犯之者。
六、在車站或埠頭而犯之者。
前項之未遂犯罰之。
